【裁判字號】    96,上訴,4977
【裁判日期】    970111
【裁判案由】    搶奪等
【裁判全文】
臺灣高等法院刑事判決                96年度上訴字第4977號
上  訴  人
即  被  告  乙○○
上列上訴人因搶奪等案件，不服臺灣臺北地方法院96年度訴字第
1445號，中華民國96年10月31日第一審判決（起訴案號：臺灣臺
北地方法院檢察署96年度偵字第17041號），提起上訴，本院判
決如下：
    主  文
原判決關於民國96年8月4日竊盜、搶奪及96年8月12日搶奪部分
均撤銷。
乙○○被訴民國96年8月4日竊盜及搶奪，暨96年8月12日搶奪部
分，均無罪。
    理  由
一、公訴意旨略以：乙○○意圖為自己不法所有，於民國96年8
    月4日下午1時10分前某時，在台北市某處，持自備鑰匙竊取
    車牌號碼不詳之機車1輛後，以該機車為交通工具，先後為
    附表編號一、二之搶奪他人財物行為，嗣將該機車隨意丟棄
    於台北市區。嗣於96年8月17日上午涉竊盜機車及搶奪財物
    （已判處罪刑確定）被查獲而發覺，認被告有竊盜及搶奪罪
    嫌等情。
二、訊據上訴人即被告乙○○，矢口否認涉犯96年8月4日、12日
    之竊盜及搶奪犯行，陳稱於96年8月17日犯搶奪罪被查獲後
    ，警員拿轄區內的搶奪案要其勾選承認所搶，警員要求配合
    ，有肢體粗暴。移送檢察官時有聲明被刑求。檢察官說案情
    不明朗要收押，為了要交保而承認此部分竊盜及搶奪等語。
    查被告於警訊中雖供述除8月17日搶奪案件，在之前有二件
    ，對此陳述之犯罪時間，都說不是很確定，惟如附表所示編
    號一、二被害人被搶時間均距案發時間不久，何以對犯案時
    間無確切說明？於移送檢察官偵訊時供述8月17日有竊盜及
    搶奪犯行外，同月4日及12日並未涉犯各該案件，而被告於
    原審法院因聲羈案訊問時，被告確曾指陳關於8月4日及8月
    12 日部分係受到警員之粗暴脅迫，但其對同月17日部分竊
    盜及搶奪犯行仍始終坦承不諱。是被告對於有時又供承有該
    犯罪事實，係因受到脅迫，或因在羈押後，認因案情不明朗
    才被羈押，為能交保而自承犯罪，尚非全無可取。雖承辦本
    案之警員曾進福、溫宏佑否認刑求之說，但不否認曾把轄區
    所發生的搶案供比對，被告對時間所述不確定之情。
三、次查該二搶奪案之被害人丙○及甲○○，於本院均結證稱被
    搶奪時未看清被告面貌，不能確定被告是搶犯。又甲○○於
    警訊中稱搶犯是騎淺色重機車，而丙○則稱搶犯是騎黑色機
    車；按公訴意旨既指二次搶案，被告係使用同一所竊機車，
    而被害人等所述之機車顏色不同，應非同一機車，復以被害
    人均未看清搶犯面貌而不能確定嫌犯是被告，實難指係被告
    所為。又背影亦不能作為指認之依據，尤其嫌犯騎機車尤難
    指認其背影。公訴意旨又未指出被告係竊取何人機車、牌照
    號碼在何處竊取，原難認定被告竊取機車用以搶奪之事實。
    況被告多次否認竊取機車及搶奪丙○及甲○○之事實，縱被
    告有時因希冀交保而自供有各該犯行，然被告之自白不能作
    為有罪判決之唯一依據，仍應憑其他佐證證明自白與事實相
    符，茲既無佐證，自不能僅憑此有瑕疵之自白，以認定被告
    之犯罪事實。此外既無其他証據証明被告有此部分犯行，應
    為無罪之諭知。
四、原審就此等部未加詳酌，據以論處罪刑，實有未洽，上訴意
    旨指此部分原判決不當，核有理由，應由本院將原判決撤銷
    ，為無罪之判決，以昭平允。
據上論斷，應依刑事訴訟法第369條第1項前段、第364條、第301
條第1項判決如主文。
本案經檢察官黃全祿到庭執行職務。
中    華    民    國    97    年    1    月    11    日
                  刑事第五庭    審判長法  官  吳  敦
                                      法  官  張明松
                                      法  官  官有明
以上正本證明與原本無異。
搶奪部分檢察官如不服本判決，應於收受送達後十日內向本院提
出上訴書狀，其未敘述上訴之理由者並得於提起上訴後十日內向
本院補提理由書（均須按他造當事人之人數附繕本）。
其餘不得上訴。
                                      書記官  鄒賢英
中    華    民    國    97    年    1     月    15    日
附表
┌─────┬─────┬─────┬─────┬─────┬─────┐
│          │時間      │地點      │被害人    │犯案手法  │所得財物  │
│          │          │          │          │          │          │
├─────┼─────┼─────┼─────┼─────┼─────┤
│編號一    │96年8月4日│臺北市中山│丙○      │搶奪      │咖啡色女用│
│          │下午1時15 │區○○街18│          │          │皮包1個、 │
│          │分        │巷口      │          │          │身分證、健│
│          │          │          │          │          │保卡、信用│
│          │          │          │          │          │卡1張、金 │
│          │          │          │          │          │融卡1張、 │
│          │          │          │          │          │新台幣（下│
│          │          │          │          │          │同）6500元│
│          │          │          │          │          │、行動電話│
│          │          │          │          │          │2具、鑰匙3│
│          │          │          │          │          │支、大樓門│
│          │          │          │          │          │卡        │
├─────┼─────┼─────┼─────┼─────┼─────┤
│編號二    │96年8月12 │臺北市中山│甲○○    │搶奪      │白色皮革手│
│          │日中午12時│區○○○路│          │          │提包1個、 │
│          │30分      │1段33巷39 │          │          │身分證、提│
│          │          │之1號前   │          │          │款卡2張、 │
│          │          │          │          │          │信用卡3張 │
│          │          │          │          │          │、行動電話│
│          │          │          │          │          │3具、現金 │
│          │          │          │          │          │1500元、數│
│          │          │          │          │          │位相機1臺 │
│          │          │          │          │          │、禮券1500│
│          │          │          │          │          │元        │
├─────┼─────┼─────┼─────┼─────┼─────┤


司法院資訊處製作；財團法人民間司法改革基金會備份。
